【裁判字號】    95,上訴,724
【裁判日期】    950530
【裁判案由】    毒品危害防制條例
【裁判全文】
臺灣高等法院臺中分院刑事判決         95年度上訴字第724號
上  訴  人  台灣台中地方法院檢察署檢察官
被      告  乙○○
上列上訴人因被告違反毒品危害防制條例案件，不服臺灣臺中地
方法院94年度訴字第3540號中華民國95年2月27日第一審判決(起
訴案號：臺灣臺中地方法院檢察署94年度毒偵字第4385號；移送
併辦案號：94年度毒偵字第6295號、95年度毒偵字第51號），提
起上訴，暨同署檢察官移送併辦（95年度毒偵字第1166號）本院
判決如下：
    主  文
原判決撤銷。
乙○○連續施用第一級毒品，累犯，處有期徒刑壹年肆月；扣案
之第一級毒品海洛因拾肆包（合計淨重貳點零肆公克，合計空包
裝重肆點壹伍公克），及含海洛因殘渣之煙蒂壹支，均沒收銷燬
之，另扣案之注射針筒玖支、止血帶貳條，均沒收。又連續施用
第二級毒品，累犯，處有期徒刑玖月。應執行有期徒刑壹年拾月
，扣案之第一級毒品海洛因拾肆包（合計淨重貳點零肆公克，合
計空包裝重肆點壹伍公克），及含海洛因殘渣之煙蒂壹支，均沒
收銷燬之，另扣案之注射針筒玖支、止血帶貳條，均沒收。
    犯罪事實
一、乙○○前因違反毒品危害防制條例案件，經本院以88年度上
    訴字第961號判決，就施用第一級毒品部分判處有期徒刑1年
    ，施用第二級毒品部分判處有期徒刑 5月，合併定應執行有
    期徒刑1年3月，入監服刑後，於民國90年 1月12日假釋付保
    護管束，90年 4月22日保護管束期滿執行完畢。其又因施用
    毒品案件，經臺灣臺中地方法院號裁定令入勒戒處所施予觀
    察、勒戒後，認有繼續施用毒品之傾向，再經臺灣臺中地方
    法院裁定令入戒治處所施予強制戒治，於88年11月29日強制
    戒治期滿執行完畢。詎其猶不知悔改，於上開強制戒治執行
    完畢釋放後 5年內，又基於施用第一級毒品海洛因之概括犯
    意，自92年7、8月間某日起，至95年 2月13日10時許止，在
    臺中縣大安鄉○○○街57巷32號 3樓住處附近的產業道路旁
    ，以將海洛因摻入香煙吸食，及以注射針筒注射之方式，連
    續施用海洛因多次，平均每2、3天至1星期施用1次；又另基
    於施用第二級毒品甲基安非他命之概括犯意，自92年7、8月
    間某日起，至95年 2月13日，在上開處所，以將甲基安非他
    命加入玻璃管燒烤之方式，連續施用甲基安非他命多次，平
    均每1至2個月施用1次。其間：(一)於94年7月14日21時25分許
    ，經警在臺中縣大安鄉○○○街57巷32號 3樓住處內查獲，
    並扣得其所供施用海洛因所用之注射針筒3支、止血帶2 條
    ；(二)於94年11月3日14時50分許，經警在臺中縣大安鄉○○
    村○○○路11號查獲；(三)於94年11月10日19時30分許，為警
    在臺中縣清水鎮○○路與中華路口查獲，並扣得海洛因1包(
    淨重0.18公克，空包裝重0.31公克），及其已施用過含海洛
    因殘渣之煙蒂1支；(三)復於95年2月13日17時50分許，為警在
    臺中縣大安鄉○○○街57巷32號 3樓住處查獲，並扣得海洛
    因13包（合計淨重1.86公克，空包裝重3.84公克），及乙○
    ○所有供施用海洛因所用之注射針筒6支。
二、案經臺中縣警察局大甲分局報請臺灣臺中地方法院檢察署檢
    察官偵查起訴，及臺中縣警察局清水分局、臺中縣警察局大
    甲分局先後報請同署檢察官偵查後，移送本院併案審理。
    理    由
一、訊據被告乙○○對於上揭時、地連續施用海洛因及甲基安非
    他命多次之犯罪事實均坦承不諱，而其尿液經送檢驗結果，
    亦呈嗎啡及甲基安非他命陽性反應，有尿液代號與真實姓名
    對照表紙及詮昕科技股份有限公司濫用藥物尿液檢驗報告、
    中山醫學大學附設醫院藥物濫用檢測中心尿液檢驗報告附卷
    足佐，且扣案之毒品14包，經送鑑驗結果確係海洛因等情(
    其中1包，淨重0.18公克、空包裝重0.31公克；另13包合計
    淨重1.86公克、空包裝重3.84公克），亦有法務部調查局鑑
    定通知書2紙在卷可參 (見原審卷第72頁、95年度毒偵字第3
    頁），復有含海洛因殘渣之煙蒂1支，及注射針筒9支、止血
    帶 2條扣案及臺中縣警察局大甲分局搜索筆錄、臺中縣警察
    局清水分局搜索扣押筆錄、現場圖、蒐證照片附卷可查，足
    見被告自白與事實相符，應堪採信。又被告曾因施用毒品案
    件，經送觀察、勒戒及強制戒治後，於88年11月29日執行完
    畢，有臺灣高等法院被告前案紀錄表及臺灣臺中地方法院檢
    察署刑案資料查註紀錄表在卷可憑，被告於上開強制戒治執
    行完畢釋放後， 5年內再犯施用毒品罪，自應依法訴追，本
    案事證明確，被告犯行應堪認定。
二、核被告所為，係犯毒品危害防制條例第10條第 1項施用第一
    級毒品罪及同條第 2項施用第二級毒品罪。其施用前後持有
    第一、二級毒品之低度行為，應為施用第一、二級毒品之高
    度行為所吸收，均不另論罪。被告先後多次施用第一級毒品
    及第二級毒品之犯行，均時間緊接，觸犯構成要件相同之罪
    名，顯係出於概括之犯意為之，均為連續犯，均應依刑法第
    56條規定，以一罪論，並均加重其刑。公訴人雖僅就被告自
    93年11月中旬某日起至94年7月13日晚間9時許止施用海洛因
    犯行，及於94年 7月14日晚間10時30分許，為警查獲前之96
    小時內之某時施用甲基安非他命之犯行起訴，惟被告其餘施
    用海洛因及甲基安非他命之行為，與已起訴並經論罪科刑部
    分均有連續犯之裁判上一罪關係，為起訴效力所及，且經檢
    察官移送併辦，本院自應併予審理。被告有犯罪事實欄所載
    之前科犯行，於94年 4月22日保護管束期滿執行完畢，有臺
    灣高等法院被告前案紀錄表及臺灣臺中地方法院檢察署刑案
    資料查註紀錄表在卷可憑，其於受有期徒刑之執行完畢後，
    5 年內再犯本件有期徒刑以上之前述兩罪，均為累犯，各應
    依法遞加重其刑。被告所犯上開兩罪，犯意各別，行為不同
    ，應予分論併罰。原審以被告罪證明確，予以論罪科刑，固
    非無見。惟原審判決未及審酌上開併辦部分，尚有未洽，檢
    察官上訴意旨以此指摘原判決不當，為有理由，自應由本院
    將原判決撤銷改判。爰審酌被告一再施用毒品，經本院裁定
    令入戒治處所施以強制戒治執行完畢釋放後，仍繼續施用第
    一級毒品，惟其犯後坦承上情，態度尚佳，及其犯罪動機、
    目的、手段、所生危害等一切情狀，各量處如主文所示之刑
    ，並定其應執行刑。扣案之海洛因14包（合計淨重2.04、空
    包裝重4.15公克），及含海洛因殘渣之煙蒂1支(因其內之海
    洛因殘渣已無法和煙蒂本身剝離，應全部視為查獲之毒品）
    ，均應依同條例第18條條第 1項前段沒收銷燬之；另扣案之
    注射針筒9支、止血帶2條，均為被告所有供施用海洛因所用
    之物，業據被告供承在卷，應依刑法第38條第1項第2款併予
    宣告沒收。
據上論結，應依刑事訴訟法第369條第1項前段、第364條、第299
條第1 項前段，毒品危害防制條例第10條第1項、第2項、第18條
第1項前段，刑法第11條、第56條、第47條、第51條第5款、第38
條第1項第2款，判決如主文。
本案經檢察官甲○○到庭執行職務。
中    華    民    國    95    年    5    月   30      日
            刑事第十庭  審判長法  官  林  照  明
                              法  官  唐  光  義
                              法  官  蔡  名  曜
上列正本證明與原本無異。
施用第一級毒品部分得上訴，其餘不得上訴。
如不服本判決，須對於刑事訴訟之判決有上訴時，始得於本判決
送達後十日內向本院提出上訴狀，其未敘述理由者，應於提出上
訴狀後十日內向本院補提出理由書，並按他造當事人之人數提出
繕本。
                              書記官  劉  恆  宏
中    華    民    國    95    年    6    月   5       日
附錄論罪科刑法條
毒品危害防制條例第10條：
施用第一級毒品者，處6月以上5年以下有期徒刑。
施用第二級毒品者，處3年以下有期徒刑。
                                                      Ａ


司法院資訊處製作；財團法人民間司法改革基金會備份。
